# 陈版,请教改制的相关问题一

提问人：呼叫帮助 时间：2010-02-10 14:34:51
对企业改制我一直有几个方面的问题不清楚，现特提出以求陈版指导！ 一、改制费用的几种处理方式 1 、本公司在改制前将改制费用（含离退休人员各项费用和人员的身份转换等相关费用）作为利润分配进行了账务处理。
2 、本公司在改制前将改制费用（含离退休人员各项费用和人员的身份转换等相关费用）作为当期损益进行了账务处理。 3 、本公司在改制前，暂不计提（上述 1 ）或分配（上述 2 ）改制费用（含离退休人员各项费用和人员的身份转换等相关费用），等评估结果审批或备案后，再从评估后的净资产中扣除。 请问陈版，在实务中公司在改制时将改制费用以上述哪种方式处理最常见？ 若不是改制，也不是执行企业会计准则的公司，则公司发生的相关内退费用、辞退费用是否应放在当期损益中核算较妥？

回答人：chenyiwei
回复 楼主 呼叫帮助 的帖子如果被改制企业在改制前并未执行新准则，则这些费用的提取是由于企业改制这一特定事项而触发的。如果根据有关政策规定，相关费用支出可以从改制企业的净资产中预留的，则个人理解不应通过当期损益或者利润分配处理（如果作为利润分配事项，则亏损企业如何处理？），而是根据国资委改制批文核定的金额直接从净资产中扣减并确认为负债。 如果改制前已经执行新准则的，则这些支出可能在改制前就已经按照新准则的有关规定计提，此时在改制时点一般不再涉及从净资产中扣减和预留的问题。